【裁判字號】    98,易,107
【裁判日期】    980331
【裁判案由】    竊盜
【裁判全文】
臺灣士林地方法院刑事判決              98年度易字第107號
公  訴  人  臺灣士林地方法院檢察署檢察官
被      告  甲○○
                      （現於臺灣臺北監獄執行中）
上列被告因竊盜案件，經檢察官提起公訴（九十七年度偵字第一
三二五八號），經被告於準備程序就犯罪事實為全部有罪之陳述
，本院裁定進行簡式審判程序，並判決如下：
        主  文
甲○○犯如附表所示之八罪，均累犯，各處如附表所示之宣告刑
。應執行有期徒刑參年捌月。
        事實 及 理由
一、本件犯罪事實除起訴書犯罪事實欄第四行至第七行「復意圖
    為自己不法所有，自九十六年五月十九日起至九十七年六月
    十三日止，於附表編號一至八所示時地，持客觀上可作為兇
    器使用之活動扳手，以翻閱圍牆破壞窗戶侵入住宅（侵入住
    宅部分未據告訴）方式，竊取如附表編號一至八所示之財物
    」之記載應補充更正為「竟各基於為自己不法所有之意圖，
    分別於附表編號一至八所示時間、地點，以附表編號一至八
    所示方式，竊取如附表編號一至八所示之財物」等語外，其
    餘均引用起訴書所載（如附件）。
二、本件證據名稱除補充記載「十一、被告於本院準備程序及審
    判時之自白。十二、本院九十一年度易字第二三二號、九十
    七年度一五０三號判決」之證據外，餘引用起訴書所載（如
    附件）。
三、本件被告甲○○所犯刑法第三百二十一條第一項第一款至第
    三款之罪，為死刑、無期徒刑、最輕本刑為三年以上有期徒
    刑以外之罪，亦非屬高等法院管轄之第一審案件，其於準備
    程序進行中，先就被訴事實為有罪之陳述，經法官告知簡式
    審判程序之旨，並聽取檢察官之意見後，依刑事訴訟法第二
    百七十三條之一第一項、第二百七十三條之二等規定，裁定
    進行簡式審判程序，且不受同法關於證據能力認定規定及調
    查方式之限制，合先敘明。
四、論罪科刑
  (一)按「上訴人於夜間以柴刀將被害人之窗戶毀壞，侵入其住宅
    行竊，應構成於夜間毀越安全設備，侵入住宅竊盜之罪」（
    最高法院四十五年臺上字第一四四三號判例要旨參照）。次
    按攜帶兇器竊盜罪，係以行為人攜帶兇器竊盜為其加重條件
    ，此所謂兇器，其種類並無限制，凡客觀上足對人之生命、
    身體、安全構成威脅，具有危險性之兇器均屬之，且祇須行
    竊時攜帶此種具有危險性之兇器為已足，並不以攜帶之初有
    行兇之意圖為必要（最高法院七十九年臺上字第五二五三號
    判例要旨參照）。查本件被告雖僅自承於附表編號六所示之
    竊案有攜帶活動板手行竊外，其餘均稱係使用被害人屋內之
    工具竊取物品或徒手敲破門窗玻璃方式入內行竊云云，然除
    附表編號三所示之被害人庚○○證稱其被竊地點之門窗未上
    鎖外，其餘證人戊○○、己○○、丁○○、劉雲英、乙○○
    、丙○○○、黃國佑等人均證稱係遭破壞門窗或門鎖或遭拆
    卸門窗、安全設備（如鐵窗）等方式進入屋內行竊，則若被
    告未攜帶兇器如何徒手破壞門窗或門鎖或拆卸門窗、安全設
    備等方式進入行竊地點取得被害人工具供竊盜使用，再由附
    表所示之被竊物品，其中附表編號二所示之水龍頭、白鐵門
    組；編號三所示之水龍頭；編號五所示之水龍頭、電線；編
    號六所示之熱水器；編號八所示之水龍頭等物品均需以堅硬
    或銳利之鋼鐵製等工具始得以拆卸、拔除竊取，顯非徒手可
    資完成，益徵被告應有自行攜帶堅硬、銳利之不明工具前往
    案發現場，加上其所自承之活動板手因屬鐵製品，亦屬堅硬
    鈍器，故而被告所攜往案發現場持以竊盜之不明工具與活動
    板手得以拆卸、拔除前列舉之物品等情以觀，客觀上當屬足
    以殺傷人生命、身體之器械而具有危險性之兇器至明。是以
    ，被告辯稱其未攜帶兇器前往案發現場應屬無稽。從而，被
    告除就附表編號三所示之犯行係犯刑法第三百二十一條第一
    項第三款之加重竊盜罪外，其餘七次犯行均係犯刑法第三百
    二十一條第一項第二款、第三款之加重竊盜罪。而其所犯前
    開八罪，犯意各別、行為互殊，應予分論併罰。至公訴人認
    被告所犯如附表編號二之竊盜犯行乃該當於刑法第三百二十
    一條第一項第一款之夜間侵入住宅或有人居住之建築物竊盜
    ，另附表編號三應該當於同條項第二款之加重竊盜犯行云云
    ，然據證人己○○於警偵訊均證稱該處係空屋，並非住宅，
    亦非有人居住之建築物等語，證人庚○○亦證稱被竊地點之
    門窗均未上鎖，亦無明顯遭破壞之痕跡等語明確，可證附表
    編號二之行竊地點應非屬住宅或有人居住之建築物，編號三
    之行竊方法應無毀壞或踰越越門扇、牆垣或其他安全設備之
    可能，故公訴人認有前開加重要件之適用容有誤會，然此僅
    係屬加重竊盜之加重條件成立與否，不生變更起訴法條之效
    ，附此敘明。
  (二)又查，被告有犯罪事實攔所載前科紀錄，此有臺灣高等法院
    被告前案紀錄表及臺灣士林地方法院檢察署刑案資料查註紀
    錄表各一件在卷可稽，並據被告供明在卷，其受有期徒刑執
    行完畢後五年內故意再犯本件有期徒刑以上之罪，均為累犯
    ，各應依法加重其刑。
  (三)爰審酌被告有犯罪事實欄所載之前科紀錄，已見前述，素行
    不佳，復考量被告均正值青壯年，四肢健全，卻不思以正當
    途徑賺取所需，惡性非輕，暨其智識程度、生活狀況、犯罪
    手段、所竊物品之數量、價值非微，犯罪後否認犯罪迄至本
    院審理時始坦承犯行之犯後以及迄未賠償被害人損失等一切
    情狀，認公訴人具體求處有期徒刑三年，尚屬過輕，本院考
    量上情認應分別量處如附表所示之宣告刑，並定應執行刑，
    以資懲儆。
  (四)至供被告竊盜之活動板手一把及其餘不詳工具，因未據扣案
    ，復無證據證明仍然存在，亦非屬違禁物，為避免將來執行
    之困難，故不為沒收之諭知，併此敘明。
  (五)再按十八歲以上之竊盜犯、贓物犯，有犯罪之習慣者，得於
    刑之執行前，令入勞動場所強制工作，竊盜犯贓物犯保安處
    分條例第三條第一項固定有明文，然保安處分係對受處分人
    將來之危險性所為拘束其身體、自由等之處置，以達教化與
    治療之目的，為刑罰之補充制度，本諸法治國家保障人權之
    原理及刑法之保護作用，應受比例原則之規範，是保安處分
    之宣告，應與行為人所為行為之嚴重性、行為人所表現之危
    險性、及對於行為人未來行為之期待性相當，始為適法。又
    十八歲以上之竊盜犯以犯竊盜為常業者，法院固得依竊盜犯
    贓物犯保安處分條例第三條第一項第二款規定宣告於刑之執
    行前，令入勞動場所強制工作之保安處分，然是否宣告強制
    工作，法院仍有裁量權，非無審酌之餘地而當然應予宣告該
    項保安處分，此觀該法文之規定甚明（最高法院九十六年度
    臺上字第六七三號判決參照）。準此，本院認被告固於民國
    （下同）九十一年間曾因竊盜案件，經本院判決應執行有期
    徒刑一年六月確定，於九十二年八月一日執行完畢出監，已
    見前述，然前案之犯罪時間距本案已有五年，期間被告未再
    犯其他竊盜案件，僅於犯本案後再於九十七年七月十八日因
    犯二起竊盜案件，經本院以九十七年度易字第一五０三號判
    決應執行有期徒刑一年確定等情，雖被告於附表所示之一年
    間犯下八起竊盜案件，但因竊盜時間均有相隔一至數月以上
    ，期間被告亦有正常工作，故尚難認被告有犯竊盜罪之習慣
    ，另念及被告於本院審理時尚能坦承犯行，頗有悔悟之心，
    因此，公訴人請求本院對被告諭知於刑之執行前令入勞動場
    所強制工作一情，本院審酌上情，認對被告處以如主文所示
    之刑，已可達懲治之效，尚毋併宣告於刑之執行前令入勞動
    場所強制工作之必要，併此敘明。
五、依刑事訴訟法第二百七十三條之一第一項、第二百九十九條
    第一項前段、第三百十條之二、第四百五十四條，刑法第三
    百二十一條第一項第二款、第三款、第四十七條第一項、第
    五十一條第五款之規定，判決如主文。
六、如不服本判決，應於收受送達後十日內向本院提出上訴書狀
    ，其未敘述上訴理由者，應於上訴期間屆滿後二十日內向本
    院補提理由書狀（均須按他造當事人之人數附繕本）。
七、本案經檢察官簡志龍到庭執行職務。
中    華    民    國    98    年    3    月    31     日
                  刑事第三庭  法  官      黃欣怡
以上正本證明與原本無異。
如不服本判決，應於收受送達後10日內向本院提出上訴書狀，其
未敘述上訴之理由者並得於提起上訴後20日內向本院補提理由書
（均須按他造當事人之人數附繕本）。
                              書記官      陳慧玲
中    華    民    國    98    年    3     月    31    日
附錄本案論罪科刑法條：
中華民國刑法第321條
犯竊盜罪而有左列情形之一者，處6 月以上、5 年以下有期徒刑
：
一、於夜間侵入住宅或有人居住之建築物、船艦或隱匿其內而犯
    之者。
二、毀越門扇、牆垣或其他安全設備而犯之者。
三、攜帶兇器而犯之者。
四、結夥三人以上而犯之者。
五、乘火災、水災或其他災害之際而犯之者。
六、在車站或埠頭而犯之者。
前項之未遂犯罰之。
附表：
┌─┬───┬───┬────┬────┬─────┬────┬────┐
│編│被害人│犯罪時│犯罪地點│犯罪手段│遭竊財物  │所犯法條│宣告刑  │
│號│      │間    │        │        │          │        │        │
├─┼───┼───┼────┼────┼─────┼────┼────┤
│ 1│戊○○│96年5 │臺北縣淡│攜帶兇器│洋酒2瓶、 │刑法第  │有期徒刑│
│  │      │月19  │水鎮商工│破壞窗戶│西裝與雪衣│321條第1│捌月。  │
│  │      │日17時│路198巷 │後爬入屋│6套、高爾 │項第2款 │        │
│  │      │前    │11號    │內行竊  │夫球具1組 │、第3款 │        │
│  │      │      │        │        │、胡琴1把 │        │        │
│  │      │      │        │        │、男女用公│        │        │
│  │      │      │        │        │事包7個   │        │        │
├─┼───┼───┼────┼────┼─────┼────┼────┤
│ 2│己○○│96年6 │臺北縣淡│攜帶兇器│水龍頭20組│刑法第  │有期徒刑│
│  │      │月24日│水鎮商工│破壞窗戶│、白鐵臉盆│321條第1│捌月。  │
│  │      │晚上  │路171號 │後爬入屋│2組、白鐵 │項第2款 │        │
│  │      │      │空屋    │內行竊  │門1組、白 │、第3款 │        │
│  │      │      │        │        │鐵水槽3組 │        │        │
├─┼───┼───┼────┼────┼─────┼────┼────┤
│ 3│庚○○│96年7 │臺北縣淡│攜帶兇器│電視1臺、 │刑法第  │有期徒刑│
│  │      │月18日│水鎮商工│進入未上│音響1組、 │321條第1│捌月    │
│  │      │15時  │路186巷4│鎖之屋內│水龍頭8個 │項第3款 │        │
│  │      │51分許│號      │行竊    │、玉兔石雕│        │        │
│  │      │      │        │        │1座、大皮 │        │        │
│  │      │      │        │        │箱3件、衣 │        │        │
│  │      │      │        │        │飾、高爾夫│        │        │
│  │      │      │        │        │球具1組   │        │        │
├─┼───┼───┼────┼────┼─────┼────┼────┤
│ 4│丁○○│96年8 │臺北縣淡│攜帶兇器│監視器主機│刑法第  │有期徒刑│
│  │      │月6日6│水鎮商工│並毀壞窗│、數位相機│321條第1│捌月。  │
│  │      │時45分│路186巷 │戶踰越圍│、液晶螢幕│項第2款 │        │
│  │      │許    │17號（漢│牆入內行│各1 臺、新│、第3款 │        │
│  │      │      │斯堡國際│竊      │臺幣7 萬  │        │        │
│  │      │      │幼兒學校│        │5000 元   │        │        │
│  │      │      │）      │        │          │        │        │
├─┼───┼───┼────┼────┼─────┼────┼────┤
│ 5│許文彬│96年8 │臺北縣淡│攜帶兇器│鐵窗、鋁窗│刑法第  │有期徒刑│
│  │      │月5日 │水鎮商工│毀壞門窗│、水龍頭、│321條第1│捌月。  │
│  │      │      │路186巷9│後入內行│電線      │項第2款 │        │
│  │      │      │、11    │竊      │          │、第3款 │        │
│  │      │      │        │        │          │        │        │
│  │      │      │        │        │          │        │        │
│  │      │      │        │        │          │        │        │
├─┼───┼───┼────┼────┼─────┼────┼────┤
│ 6│乙○○│97年2 │臺北縣淡│攜帶兇器│熱水器2臺 │刑法第  │有期徒刑│
│  │      │月22  │水鎮北投│(活動扳 │          │321條第1│捌月。  │
│  │      │日11時│子30巷6 │手)破壞 │          │項第2款 │        │
│  │      │許    │號      │門窗踰越│          │、第3款 │        │
│  │      │      │        │圍牆入內│          │        │        │
│  │      │      │        │行竊    │          │        │        │
│  │      │      │        │        │          │        │        │
├─┼───┼───┼────┼────┼─────┼────┼────┤
│ 7│林郭桂│97年6 │臺北縣淡│攜帶兇器│洋酒15瓶  │刑法第  │有期徒刑│
│  │子    │月13  │水鎮商工│踰越圍牆│          │321條第1│捌月。  │
│  │      │日17時│路157號 │、毀壞鎖│          │項第2款 │        │
│  │      │30分許│        │頭入內行│          │、第3款 │        │
│  │      │      │        │竊      │          │        │        │
├─┼───┼───┼────┼────┼─────┼────┼────┤
│ 8│黃國佑│97年6 │臺北縣淡│攜帶兇器│舊版100元 │刑法第  │有期徒刑│
│  │      │月13  │水鎮商工│毀壞鐵窗│鈔20張、金│321條第1│捌月。  │
│  │      │日18時│路159號 │、拆卸鐵│飾1批、珍 │項第2款 │        │
│  │      │許    │        │門入內行│珠項鍊1條 │、第3款 │        │
│  │      │      │        │竊      │、玉戒指1 │        │        │
│  │      │      │        │        │只、字畫4 │        │        │
│  │      │      │        │        │副、洋酒20│        │        │
│  │      │      │        │        │瓶、高麗蔘│        │        │
│  │      │      │        │        │粉4瓶、水 │        │        │
│  │      │      │        │        │龍頭6個、 │        │        │
│  │      │      │        │        │電腦1組、 │        │        │
│  │      │      │        │        │牛硯臺及工│        │        │
│  │      │      │        │        │具1批     │        │        │
└─┴───┴───┴────┴────┴─────┴────┴────┘


司法院資訊處製作；財團法人民間司法改革基金會備份。
